---
title: "4-2 資料讀取"
author: "kbjiyu"
date: "2021/10/06"
output: html_document
---

```{r setup, include=FALSE}
knitr::opts_chunk$set(echo = TRUE)
```

## 環境包

- tidyverse
  - 可參考 https://bookdown.org/jefflinmd38/r4biost/basictidy.html
- 相關引入
  - ggplot2 數據視覺化。
  - purrr 函數化與向量化。
  - tibble 加強資料框。
  - dplyr 資料操作與處理(Data transformation)。
  - tidyr 資料清洗(Data tidying)。
  - stringr 處理字串。
  - readr 讀取資料。
  - forcats 處理類別變數 (factors)。

```{r}
# install.packages("tidyverse")
library("tidyverse")

```


## 1 讀取 R內建資料集

### 1.1 查看資料集有哪些
```{r}
# 查看全部
data()

# 查看某 package 所內建的資料集
data(package="ggplot2")

```

### 1.2 讀取內建資料集

#### 範例 iris
```{r}
# 查看 資料集說明
help(iris)

# 載入
iris_data <- iris

# 查看型態
class(iris_data) # "data.frame"

# 調用某欄位
iris_data$Sepal.Length

```

#### 範例 mtcars
```{r}
# 查看 資料集說明
help(mtcars)

# 載入 mtcars
mtcars_data <- mtcars

# 查看型態
class(mtcars_data) # "data.frame"

# 調用某欄位
mtcars_data$mpg
```

## 2 讀取 各式檔案

### 2.1 csv

- with readr
  - https://readr.tidyverse.org/
```{r}
members <- read_csv("./raw/members.csv")
class(members)

members
```

### 2.2 excel

- with readxl
  - https://readxl.tidyverse.org/
```{r}
library("readxl")
members <- read_xlsx("./raw/members.xlsx")

```

### 2.3 json

- with jsonlite
  - https://rdrr.io/cran/jsonlite/man/fromJSON.html
```{r}
library("jsonlite")
fruits <- read_json("./raw/fruits.json") # list
class(fruits)

fruits <- fromJSON("./raw/fruits.json") # data.frame
class(fruits)

```

### 2.4 txt(結構化)

- with readr
  - https://readr.tidyverse.org/
```{r}
members <- read_delim("./raw/members.txt", delim = " ")

```

### 2.5 txt(非結構化)

- with readr
  - https://readr.tidyverse.org/
```{r}
lyrics <- read_lines("./raw/lyrics.txt")

```

### 2.6 google sheet

- with googlesheets4
  - https://googlesheets4.tidyverse.org/
```{r}
library("googlesheets4")
sheet1 <- read_sheet("https://docs.google.com/spreadsheets/d/1ZCesM-3Dqq7z8RGaLI8MQWe1UeHGPeBkF4w_3-ALRs8", sheet = "報表1")
sheet2 <- read_sheet("https://docs.google.com/spreadsheets/d/1ZCesM-3Dqq7z8RGaLI8MQWe1UeHGPeBkF4w_3-ALRs8", sheet = 2)

```

## 3 輸出 各式檔案

### 3.1 csv

- with readr
  - https://readr.tidyverse.org/
```{r}
write_csv(iris, "./practice/iris_test.csv")

```

### 3.2 excel

- with openxlsx
  - https://cran.r-project.org/web/packages/openxlsx/index.html
```{r}
# install.packages("openxlsx")
library("openxlsx")
openxlsx::write.xlsx(iris, file = "./practice/iris_test.xlsx", overwrite = T)

```

### 3.3 json

- with jsonlite
  - https://rdrr.io/cran/jsonlite/man/fromJSON.html
```{r}
# 將 data.frame 轉為 json格式
iris_json <- toJSON(iris)

# 輸出
write_json(iris_json, "./practice/iris_test.json")

```

### 3.4 txt

- with readr
  - https://readr.tidyverse.org/
```{r}
# 格式化
write_delim(iris, "./practice/iris_test.txt", delim = ", ")

# 非格式化
news <- "MLB美國職棒大聯盟第6戰，
亞特蘭大勇士前役雖遭到休士頓太空人逆轉，
無緣在自家球迷面前封王，
但今天（3日）在重砲打線Jorge Soler、Dansby Swanson、Freddie Freeman紛紛開轟加持，以及先發投手Max Fried繳出6局無失分好投率領下，
最終客場7比0完封了太空人，以系列賽4比2拿下了睽違26年的世界大賽王座。"
write_file(news, "./practice/test.txt")

```


### 4 關於 資料夾/檔案 的幾個觀念

資料夾/檔名 命名上
1.盡量不要有空格，用底線替代(ex: 'test 1.csv' -> 'test_1.csv')。
2. 盡量不要用數字開頭(ex: '1.csv'->'a1.csv')。
3. 盡量有規則，好辨識(ex: 'airdata_20211022.csv')。
4. 要有"刪除/覆蓋/備份"的評估，不能隨意操作。
5. 要有層級性，較有架構。

關於路徑觀念
- 可參考 https://bookdown.org/wangminjie/R4DS/tidyverse-readr.html
