---
title: "6-10 爬蟲與資料處理練習"
author: "kbjiyu"
date: "2021/10/09"
output: html_document
---

```{r setup, include=FALSE}
knitr::opts_chunk$set(echo = TRUE)

```

# 1 rvest 套件
- rvest
  - [官網與簡單範例](https://rvest.tidyverse.org/)
  - https://www.rdocumentation.org/packages/rvest/versions/1.0.2
    - 注意有版本差異。

- 常用的css selector
  - https://www.w3schools.com/cssref/css_selectors.asp
- 好用的工具
  - selectorgadget
    - https://rvest.tidyverse.org/articles/articles/selectorgadget.html

```{r message=FALSE, warning=FALSE}
# rvest
# install.packages("rvest")
library(rvest)
library(tidyverse)

# 查看 version
packageVersion("rvest") # 1.0.2

```

# 2 rvest 爬取範例
## 2.1 範例1 html文字串
```{r}
html_doc <- "
<html>
<head>
    <title>The Dormouse's story</title>
</head>
<body>
    <p class='title'><b>The Dormouse's story</b></p>
    <p class='story'>Once upon a time there were three little sisters; and their names were
        <a href='http://example.com/elsie' class='sister' id='link1'>Elsie</a>,
        <a href='http://example.com/lacie' class='sister' id='link2'>Lacie</a> and
        <a href='http://example.com/tillie' class='sister' id='link3'>Tillie</a>;
        <a href='http://example.com/tillie' class='brother' id='link4'>Ken</a>;
        <a href='http://example.com/tillie' class='brother' id='link5'>Sam</a>;        
        <a href='http://example.com/tillie' class='father' id='link6'>Lord</a>;                
        and they lived at the bottom of a well.</p>
    <p class='story'>...</p>
</body>
</html>
"
webpage <- read_html(html_doc)

# 查看類型
class(webpage)

# 選出 目標元素群(elements)
webpage %>%
  html_elements("a") 

```

## 2.2 範例2 - r06-05_webpage.html
```{r}

# 爬取 目標網頁
url <- "./r06-05_webpage.html"
webpage <- read_html(url)

# 選出 目標元素群(elements)
webpage %>%
  html_elements("p.text") 

# 選出 目標元素(第一個符合的)
webpage %>%
  html_element("p.text") %>%
  html_text2()

# 選出 目標元素 的 屬性
webpage %>% 
  html_element("#img1") %>% 
  html_attr("class")

```

## 2.3 範例3 - ptt web

### 2.3.1 找到目前 NBA看板 最新的文章列表 index號
```{r}
# 1 爬取 最新頁文章列表
url <- "https://www.ptt.cc/bbs/NBA/index.html"
webpage <- read_html(url)

# 2 找到 上一頁的連結
last_href <- webpage %>%
  html_elements(".btn-group.btn-group-paging a.btn:nth-child(2)") %>%
  html_attr("href")

# 3 獲取最新頁的連結
last_index_num <- as.integer(str_split(str_split(last_href, "index")[[1]][2], "\\.")[[1]][1])
latest_index_num <- last_index_num + 1 
latest_href <- paste0("https://www.ptt.cc/bbs/NBA/index", latest_index_num, ".html")
latest_href

```



### 2.3.2 爬取 NBA看板 某頁文章列表
```{r}
# 1 爬取 某頁文章列表
url <- "https://www.ptt.cc/bbs/NBA/index6500.html"
webpage <- read_html(url)

# 2 選出 目標列表中 單一文章 元素(elements)
ele_posts <- webpage %>%
  html_elements(".r-ent")

# 3 蒐集 文章資訊
posts_title <- c()
posts_link <- c()
post_date <- c()

for (ele_p in ele_posts){
  # 3.1 取出 單一文章標題
  p_title <- ele_p %>% 
    html_element(".title") %>% 
    html_text2()
  posts_title <- append(posts_title , p_title)

  # 3.2 取出 單一文章連結
  p_link <- ele_p %>% 
    html_element(".title a") %>% 
    html_attr("href")
  posts_link <- append(posts_link , p_link)  

  # 3.3 取出 單一文章日期
  p_date <- ele_p %>%
    html_element(".date") %>%
    html_text2()
  post_date <- append(post_date , p_date)  
}

# 4 將蒐集資料 轉為 data.frame
df_posts <- data.frame(post_date, posts_title, posts_link)

```

### 2.3.3 將上述函數化

```{r}
get_latestIndex <- function(board_name) {
  # 1 爬取 最新頁文章列表
  url <- paste0("https://www.ptt.cc/bbs/", board_name, "/index.html")
  webpage <- read_html(url)
  
  # 2 找到 上一頁的連結
  last_href <- webpage %>%
    html_elements(".btn-group.btn-group-paging a.btn:nth-child(2)") %>%
    html_attr("href")
  
  # 3 獲取最新頁的 index
  last_index_num <- as.integer(str_split(str_split(last_href, "index")[[1]][2], "\\.")[[1]][1])
  latest_index_num <- last_index_num + 1  
  
  return(latest_index_num)  
}

```

```{r}
get_boardPosts <- function(board_name, index) {

  # 1 爬取某版，某index之文章列表
  url <- paste0("https://www.ptt.cc/bbs/", board_name,"/index", index, ".html")
  print(paste0("> 開始爬取", url))
  webpage <- read_html(url)
  
  # 2 選出 目標列表中 單一文章 元素(elements)
  ele_posts <- webpage %>%
    html_elements(".r-ent")
  
  # 3 蒐集 文章資訊
  posts_title <- c()
  posts_link <- c()
  post_date <- c()
  
  for (ele_p in ele_posts){
    # 3.1 取出 單一文章標題
    p_title <- ele_p %>% 
      html_element(".title") %>% 
      html_text2()
    posts_title <- append(posts_title , p_title)
  
    # 3.2 取出 單一文章連結
    p_link <- ele_p %>% 
      html_element(".title a") %>% 
      html_attr("href")
    posts_link <- append(posts_link , p_link)  
  
    # 3.3 取出 單一文章日期
    p_date <- ele_p %>%
      html_element(".date") %>%
      html_text2()
    post_date <- append(post_date , p_date)  
  }
  
  # 4 將蒐集資料 轉為 data.frame
  df_posts <- data.frame(post_date, posts_title, posts_link)  
    
  
  return(df_posts)
}

```


### 2.3.4 爬取多個頁面

```{r}

# 參數
board_name <- "NBA"
pages_count <- 10

# 蒐集用
all_posts <- data.frame()

# 爬取
latest_index <- get_latestIndex(board_name)
start_index <- latest_index-pages_count+1

for (idx in c(start_index:latest_index)){
  df_post <- get_boardPosts(board_name, idx)
  all_posts <- bind_rows(all_posts, df_post)
  
  # 每頁爬完休息 0.3 秒
  Sys.sleep(0.3)
}

```

# 3 關於異常處理

- 常見出現異常的原因?
  - 資料缺陷
    - 未知/未處理過之資料(ex 網頁資料)。
  - 程式碼未考量完善。
  - 網路連線問題。
- 異常造成之影響
  - 程式中斷執行。
  - 資料處理有誤。
- 處理異常思維: 
  - 當已知/未知異常發生時。
  - 我們要保證整體程式碼能夠繼續運行。
  - 最好要記錄下，是哪裡出現異常，以便於後續處理。
  
## 3.1 tryCatch

關於 tryCatch
- tryCatch有四個部分
  - expr: [Required] R code(s) to be evaluated
  - error : [Optional] What should run if an error occured while evaluating the codes in expr
  - warning : [Optional] What should run if a warning occured while evaluating the codes in expr
  - finally : [Optional] What should run just before quitting the tryCatch call, irrespective of if expr ran successfully, with an error, or with a warning

### 3.1.1 tryCatch 範例 1
- 可參考
  - https://stackoverflow.com/questions/12193779/how-to-write-trycatch-in-r
  - https://www.cnblogs.com/cloudtj/articles/5492096.html

```{r}
tryCatch(
  # expr 區塊 - 放入欲嘗試執行之程式碼
  expr = {
    print("[expr]: 1 執行開始")
    print(var1) # <- 這裡會有錯誤，因為沒有變數 var1。
    print("[expr]: 2 因上方有錯誤，不會被執行到")
  }, 
  warning = function(war) {
    # warning 區塊 - 當 expr 有警告產生時，會執行此區塊。
    print(paste0("[warning]: ", war))
  }, 
  
  error = function(err) {
    # error 區塊 - 當 expr 有錯誤產生時，會執行此區塊。
    # print(err)
    print(paste0("[error]: ", conditionMessage(err)))
  }
  ,
  finally = {
    # finally 區塊 - 無論是否有警告、或是錯誤，都會執行此區塊。
    print("[finally]: 完成訊息")
  }
)

```
### 3.1.2 tryCatch 範例 2
```{r}
log_calculator <- function(x){
  y <- NA
  tryCatch(
    expr = {
      y <- log(x)
      message(y)
      message("Successfully executed the log(x) call.")
    },
    error = function(e){
      message('Caught an error!')
      print(e)
    },
    warning = function(w){
      message('Caught an warning!')
      print(w)
    },
    finally = {
      message('All done, quitting.')
      return(y)
    })    
}

# A valid case
z <- log_calculator(10)
z

# A "warning" case
z <- log_calculator(-10)
z


# An "error" case
z <- log_calculator("log_me")
z

```

## 3.2 try
```{r}
# 範例1
try(x<-5)

# 範例2
try(log("a"))
print(.Last.value)

# 範例3
for (x in c(1, "x", 5)){
  print(x)
  print(log(x))
}

for (x in c(1, "x", 5)){
  print(x)
  print(try(log(x)))
}


```


# 4 爬蟲練習

## 4.1 tidyverse - starwars
- https://rvest.tidyverse.org/articles/starwars.html

```{r}
# 爬取 目標網頁
url <- ""
webpage <- read_html(url)

# 選出 目標元素群(elements)
webpage %>%
  html_elements("") 

```

## 4.2 travel.ettoday.net
- https://travel.ettoday.net/category/%E6%A1%83%E5%9C%92/

```{r}
# 爬取 目標網頁
url <- ""
webpage <- read_html(url)

# 選出 目標元素群(elements)
webpage %>%
  html_elements("") 

```