---
title: "6-4 獲取 json api"
author: "kbjiyu"
date: "2021/10/06"
output: html_document
---

```{r setup, include=FALSE}
knitr::opts_chunk$set(echo = TRUE)
```

# 1 抓取json格式API

## 1.1 jsonlite

- https://cran.r-project.org/web/packages/jsonlite/vignettes/json-aaquickstart.html

```{r message=FALSE, warning=FALSE}
# install.packages("jsonlite")
# install.packages("tidyverse")
library("tidyverse")
library("jsonlite")

```


## 1.2 範例1-AQI
- 小時等級
  - [空氣品質指標(AQI)](https://data.gov.tw/dataset/40448)
    - 20211113時查看到的
    - [json位置](https://data.epa.gov.tw/api/v1/aqx_p_432?limit=1000&api_key=9be7b239-557b-4c10-9775-78cadfc555e9&sort=ImportDate%20desc&format=json)
    - [舊版json位置](http://opendata.epa.gov.tw/ws/Data/AQI/?$format=json)
- 日等級
  - [日空氣品質指標(AQI)](https://data.gov.tw/dataset/40507)

```{r}

# AQI API 網址
url <- "https://data.epa.gov.tw/api/v1/aqx_p_432?limit=1000&api_key=9be7b239-557b-4c10-9775-78cadfc555e9&sort=ImportDate%20desc&format=json"

# 使用 jsonlite::fromJSON 抓取
res <- jsonlite::fromJSON(url)

# 取得資料
df <- res$records

# 取得下一頁網址
res['_links']

```

## 1.3 範例2-Dcard API v2

- 可參考此篇文章整理
  - https://blog.jiatool.com/posts/dcard_api_v2/
- 示範: 抓取首頁文章
  - 網址: https://www.dcard.tw/f
  - API網址: https://www.dcard.tw/service/api/v2/posts

### 1.3.1 抓取 熱門文章100篇 API 網址
```{r}
url <- "https://www.dcard.tw/service/api/v2/posts?popular=true&limit=100"
res <- jsonlite::fromJSON(url)

# 看看這100篇熱門都是哪些版的文章, 並以平均按讚數排序
res %>% 
  group_by(forumName) %>%
  summarise(
    postCount = n_distinct(id),
    likeCount_Max = max(likeCount),
    likeCount_Mean = mean(likeCount),
    likeCount_sum = sum(likeCount)) %>%
  arrange(desc(likeCount_Mean))

```

### 1.3.2 抓取 所有看板名稱
```{r}
url <- "https://www.dcard.tw/service/api/v2/forums"
res <- jsonlite::fromJSON(url)

# 大家都追蹤什麼呢?^.< - 挑出隱藏的看板, 並以 subscriptionCount 排序
forums_invisible <- res %>% 
  filter(invisible == T) %>%
  arrange(desc(subscriptionCount))

```

### 1.3.3 抓取 氣象局 各測站之 現在氣溫

- 1 說明網址
  - https://opendata.cwb.gov.tw/dataset/observation/O-A0003-001
- 2 請註冊後取得金鑰
- 3 爬取

```{r}

# 0 API網址與取得之token
token <- ""
url <- paste0("https://opendata.cwb.gov.tw/api/v1/rest/datastore/O-A0003-001?Authorization=", token, "&elementName=TEMP")

# 1 爬取
res <- fromJSON(url)
df <- data.frame(res$records)

```


# 2 練習(抓取與應用)

## 2.1 YouBike臺北市站位每月使用量

- 1 請找到此網頁上之 json API 位置，將資料抓取下來。
  - https://data.taipei/#/dataset/detail?id=d8cefb03-aba2-41ca-9996-d8774313cdc6
- 2 試著繪出逐月使用量的line chart

```{r}
## 以下為參考示意

# 1 爬取
url <- "https://data.taipei/api/v1/dataset/8f690548-61bc-4bff-8baa-01d465eb672c?scope=resourceAquire"
res <- fromJSON(url) 

# 2 取出資料
df <- res$result$results

# 3 前處理
parse_m <-function(originM) {
  # 將民國X年M月，轉為西元 並為 時間格式
  t <- str_split(originM, "年")[[1]]
  y <- (as.integer(t[1])+1911)
  m <- as.integer(str_split(t[2], "月")[[1]][1])
  
  ym <- paste0(y, "-", m, "-", "01")
  ym <- as.Date(ym, format="%Y-%m-%d")

  return(ym)
}
# 欄位重新命名, 處理時間欄位
  # 當欄位名稱以底線開頭時, 可以用 `_xxxx` 調用
df1 <- df %>%
  rowwise() %>% 
  rename(id = `_id`, originYM = 臺北市YouBike每月使用量) %>%
  mutate(YM = parse_m(originYM))

# 4 繪圖
ggplot(
  data = df1, 
  aes(x = YM, y = 次數, group=1)) +
  geom_line() + 
  geom_point() +
  scale_x_date(date_labels = "%Y%m")

```


## 2.2 新北市公共自行車各站點即時資料

- 1 請找到此網頁上之 json API 位置，將資料抓取下來。
  - https://reurl.cc/73A6Wk
- 2 查看各行政區(sarea)的 "啟用站點" 數量排名
- 3 欄位說明
  - sno(站點代號)、sna(中文場站名稱)
  - tot(場站總停車格)、sbi(可借車位數)
  - sarea(中文場站區域)、mday(資料更新時間)
  - lat(緯度)、lng(經度)
  - ar(中文地址)、sareaen(英文場站區域)
  - snaen(英文場站名稱)、aren(英文地址)
  - bemp(可還空位數)、act(場站是否暫停營運)

```{r}
## 以下為參考示意

# 1 爬取
url <- "https://data.ntpc.gov.tw/api/datasets/71CD1490-A2DF-4198-BEF1-318479775E8A/json?page=0&size=1000"
df <- fromJSON(url) 

# 2 查看是否有尚未啟用的
df %>% 
  filter(act != 1)

# 3 查看有哪些行政區
distinct(df, sarea)

# 4 查看各行政區(sarea)的啟用站點數量排名
df %>% 
  filter(act == 1) %>%
  group_by(sarea) %>%
  summarise(snoCount = n_distinct(sno)) %>%
  arrange(desc(snoCount))

```

## 2.3 自由時報 NBA 文章列表

- 1 嘗試使用 "開發者工具" 找到該網址調用的資料(XHR)來源
  - 自由時報體育 https://sports.ltn.com.tw/breakingnews
- 2 將資料抓下，並嘗試換頁

```{r}
## 以下為參考示意

# 1 爬取
url <- "https://sports.ltn.com.tw/list_ajax/nba/1"
df <- fromJSON(url) 

head(df %>% select(title, url))

```

## 2.4 氣象局 各測站之 現在氣溫

- 1 說明網址
  - https://opendata.cwb.gov.tw/dataset/observation/O-A0003-001
- 2 請註冊後取得金鑰
- 3 爬取

```{r}

# 0 API網址與取得之token
token <- ""
url <- paste0("https://opendata.cwb.gov.tw/api/v1/rest/datastore/O-A0003-001?Authorization=", token, "&elementName=TEMP")

# 1 爬取
res <- fromJSON(url)
df <- data.frame(res$records)

# 2.1 前處理 - 挑出資訊
df <- df %>%
  rowwise() %>%
  mutate(
    TEMP = as.numeric(location.weatherElement$elementValue),
    CITY = location.parameter$parameterValue[[1]],
    TOWN = location.parameter$parameterValue[[3]],
    LNG = as.numeric(location.lon),
    LAT = as.numeric(location.lat)
  ) 

# 2.2 前處理 - 欄位挑選與處理異常
df <- df %>%
  filter(TEMP != -99) %>%
  select(CITY, TOWN, LNG, LAT, TEMP)

# 3 以溫度做排序
df <- df %>%
  arrange(desc(TEMP))

# 4 地圖視覺化範例
library(leaflet) # install.packages("leaflet")

set_tempColor <- function(temp) {
  color <- ""
  if (temp >= 30) {
    color <- "red"
  } else if (temp >=20) {
    color <- "orange"
  } else if (temp >= 10) {
    color <- "green"
  } else {
    color <- "blue"
  }
  return(color)
}

map <- leaflet() %>%
  addTiles() %>%
  addMarkers(lng=121.4501143, lat=25.1764033, popup="商管大樓") %>%
  setView(lng = 120.5825975, lat = 23.583234, zoom = 6) %>%
  addCircleMarkers(
    lng = df$LNG, 
    lat = df$LAT, 
    label = df$TOWN,
    color = sapply(df$TEMP, set_tempColor),
    fill = T,
    radius = 2
    )
map  # 繪製地圖

```

