---
title: "6-4 獲取 json api"
author: "kbjiyu"
date: "2021/10/06"
output: html_document
---

```{r setup, include=FALSE}
knitr::opts_chunk$set(echo = TRUE)
```

# 1 抓取json格式API

## 1.1 jsonlite

- https://cran.r-project.org/web/packages/jsonlite/vignettes/json-aaquickstart.html

```{r message=FALSE, warning=FALSE}
# install.packages("jsonlite")
# install.packages("tidyverse")
library("tidyverse")
library("jsonlite")

```


## 1.2 範例1-AQI
- 小時等級
  - [空氣品質指標(AQI)](https://data.gov.tw/dataset/40448)
    - 20211113時查看到的
    - [json位置](https://data.epa.gov.tw/api/v1/aqx_p_432?limit=1000&api_key=9be7b239-557b-4c10-9775-78cadfc555e9&sort=ImportDate%20desc&format=json)
    - [舊版json位置](http://opendata.epa.gov.tw/ws/Data/AQI/?$format=json)
- 日等級
  - [日空氣品質指標(AQI)](https://data.gov.tw/dataset/40507)

```{r}

# AQI API 網址
url <- "https://data.epa.gov.tw/api/v1/aqx_p_432?limit=1000&api_key=9be7b239-557b-4c10-9775-78cadfc555e9&sort=ImportDate%20desc&format=json"

# 使用 jsonlite::fromJSON 抓取
res <- jsonlite::fromJSON(url)

# 取得資料
df <- res$records

# 取得下一頁網址
res['_links']

```

## 1.3 範例2-Dcard API v2

- 可參考此篇文章整理
  - https://blog.jiatool.com/posts/dcard_api_v2/
- 示範: 抓取首頁文章
  - 網址: https://www.dcard.tw/f
  - API網址: https://www.dcard.tw/service/api/v2/posts

### 1.3.1 抓取 熱門文章100篇 API 網址
```{r}
url <- "https://www.dcard.tw/service/api/v2/posts?popular=true&limit=100"
res <- jsonlite::fromJSON(url)

# 看看這100篇熱門都是哪些版的文章, 並以平均按讚數排序

```

### 1.3.2 抓取 所有看板名稱
```{r}
url <- "https://www.dcard.tw/service/api/v2/forums"
res <- jsonlite::fromJSON(url)

# 大家都追蹤什麼呢?^.< - 挑出隱藏的看板, 並以 subscriptionCount 排序


```

### 1.3.3 抓取 氣象局 各測站之 現在氣溫

- 1 說明網址
  - https://opendata.cwb.gov.tw/dataset/observation/O-A0003-001
- 2 請註冊後取得金鑰
- 3 爬取

```{r}

# 0 API網址與取得之token
token <- ""
url <- 

# 1 爬取
res <- fromJSON(url)
df <- data.frame(res$records)

```


# 2 練習(抓取與應用)

## 2.1 YouBike臺北市站位每月使用量

- 1 請找到此網頁上之 json API 位置，將資料抓取下來。
  - https://data.taipei/#/dataset/detail?id=d8cefb03-aba2-41ca-9996-d8774313cdc6
- 2 試著繪出逐月使用量的line chart

```{r}
## 以下為參考示意

# 1 爬取
url <- ""
res <- 

# 2 取出資料
df <- 


# 3 前處理
  

# 4 繪圖


```


## 2.2 新北市公共自行車各站點即時資料

- 1 請找到此網頁上之 json API 位置，將資料抓取下來。
  - https://reurl.cc/73A6Wk
- 2 查看各行政區(sarea)的 "啟用站點" 數量排名
- 3 欄位說明
  - sno(站點代號)、sna(中文場站名稱)
  - tot(場站總停車格)、sbi(可借車位數)
  - sarea(中文場站區域)、mday(資料更新時間)
  - lat(緯度)、lng(經度)
  - ar(中文地址)、sareaen(英文場站區域)
  - snaen(英文場站名稱)、aren(英文地址)
  - bemp(可還空位數)、act(場站是否暫停營運)

```{r}
## 以下為參考示意

# 1 爬取
url <- ""
df <- 

# 2 查看各行政區(sarea)的啟用站點數量排名


```

## 2.3 自由時報 NBA 文章列表

- 1 嘗試使用 "開發者工具" 找到該網址調用的資料(XHR)來源
  - 自由時報體育 https://sports.ltn.com.tw/breakingnews
- 2 將資料抓下，並嘗試換頁

```{r}
## 以下為參考示意

# 1 爬取
url <- 
df <- 


```

## 2.4 氣象局 各測站之 現在氣溫

- 1 說明網址
  - https://opendata.cwb.gov.tw/dataset/observation/O-A0003-001
- 2 請註冊後取得金鑰
- 3 爬取

```{r}

# 0 API網址與取得之token
token <- ""
url <- 

# 1 爬取
res <- 
df <- 

```

